【裁判字號】    95,交聲,749
【裁判日期】    950630
【裁判案由】    交管條例聲異
【裁判全文】
臺灣板橋地方法院交通事件裁定         95年度交聲字第749號
異  議  人
即受處分人  甲○○
上列異議人即受處分人因違反道路交通管理處罰條例案件，對於
臺北市交通事件裁決所於民國九十五年五月八日所為北市裁二字
第裁二二－ＺＣＡ○八一九五六號裁決，聲明異議，本院裁定如
下：
    主  文
異議駁回。
    理  由
一、按汽車行駛高速公路應依速限標誌指示；又汽車行駛於高速
    公路或設站管制之道路，而不遵管制之規定者，處汽車駕駛
    人新臺幣（下同）三千元以上六千元以下罰鍰，高速公路交
    通管制規則第五條第一項前段及道路交通管理處罰條例第三
    十三條第一項分別定有明文。而汽車駕駛人駕駛汽車違反道
    路交通管理處罰條例第三十三條第一項規定者，除應依該條
    所規定之罰鍰處罰外，應並予記違規點數一點，道路交通管
    理處罰條例第六十三條第一項第一款亦定有明文。
二、本件異議人即受處分人甲○○於民國九十五年一月十五日凌
    晨零時五十二分許，駕駛車牌號碼為ＣＬ－二二五二號自用
    小客車，行駛於國道一號高速公路南向車道一七二公里處，
    該路段速限為時速一百公里，竟以時速一百一十五公里之速
    度超速行駛（超速十五公里），經內政部警政署國道公路警
    察局第三警察隊泰安分隊執勤警員以電腦雷達自動照相測速
    器測定鎖定照相採證後逕予舉發，受處分人遲至於九十五年
    三月十九日應到案日期後之同年四月十二日始提出申述，經
    原處分機關函請舉發單位調查結果，仍認受處分人有上揭違
    規行為，原處分機關乃依上揭道路交通管理處罰條例第三十
    三條第一項、違反道路交通管理事件統一裁罰基準表之規定
    ，於九十五年五月八日裁處受處分人罰鍰五千元，並依同條
    例第六十三條第一項（漏載第一款）之規定，並記違規點數
    一點。
三、異議人即受處分人甲○○於聲明異議狀中固不否認有於上揭
    時間駕駛車牌號碼ＣＬ－二二五二號自用小客車超速行駛上
    開路段之事實，惟矢口否認有何違反道路交通管理處罰條例
    之行為，辯稱：伊係因變換車道始略加速行駛云云。經查，
    異議人於限速一百公里之上開路段，以高達時速一百一十五
    公里之行速超速十五公里駕駛之違規行為，有交通執勤警員
    以定期送檢合格（有卷附之經濟部標準檢驗局雷達測速儀檢
    定合格證書一紙可參）之電腦雷達自動照相測速器鎖定拍照
    之採證照片一幀可佐，是異議人有於高速公路上超速駕駛之
    事，至為灼然。又遍尋道路交通法規並無因變換車道即可超
    速駕駛之例外規定，是縱異議人變換車道，亦應遵守該路段
    所設一百公里之限速規定，要無以此事由規避該維護公眾行
    車順暢與安全之最低限度標準，被告任執上開空言所辯，殊
    不足採，本件事證明確，被告於高速公路上超速違規駕駛行
    為堪予認定，應依法論處。
四、綜上所述，異議人所有之車牌號碼ＣＬ－二二五二號自用小
    客車，於上揭時、地有在高速公路超速行駛之違規事實，洵
    堪認定。原處分機關據以援引首揭規定，裁處異議人即受處
    分人罰鍰五千元，並記違規點數一點，於法並無違誤，本件
    異議為無理由，應予駁回。
據上論斷，應依道路交通案件處理辦法第十九條，裁定如主文。
中    華    民    國    95    年    6     月    30    日
                  臺灣板橋地方法院交通法庭
                          法  官  王綽光
以上正本證明與原本無異
如不服本裁定應於送達後5 日內向本院提出抗告狀
                          書記官  許清秋
中    華    民    國    95    年    7     月    3     日


司法院資訊處製作；財團法人民間司法改革基金會備份。
